臺灣屏東地方法院刑事判決　　　　　　　　　　　　　九十一年度易字第五四三號
　　公　訴　人　臺灣屏東地方法院檢察署檢察官
　　被　　　告　甲○○
右列被告因家庭暴力防治法案件，經檢察官提起公訴（九十一年度偵字第二０四九號
），本院判決如左：
     主  文
甲○○違反法院依家庭暴力防治法第十三條所為禁止實施精神上不法侵害與間接為騷
擾行為之裁定，處有刑徒刑伍月，如易科罰金，以佰元折算壹日。
     事  實
一、甲○○與乙○○○係夫妻；與丙○○為女婿岳母關係，其間具有家庭暴力防治法
    第三條所定之家庭成員關係。甲○○前於民國九十一年間因妨害婚姻案件經法院
    判處有期徒刑三月，九十一年四月十日易科罰金執行完畢（不構成累犯），並因
    前開案件之糾紛毆打乙○○○及辱罵丙○○等行為，經本院於九十年九月六日依
    家庭暴力法第十三條規定，以九十年度家護字第三四一號民事通常保護令裁定令
    其「不得對乙○○○、丙○○實施身體或精神上不法侵害之行為；不得直接或間
    接對乙○○○、丙○○為騷擾」（有效期間一年）。詎甲○○收受保護令後，猶
    不知收斂，竟基於違反上開民事保護令之犯意，於九十一年一月二十七日十時三
    十分許，偕同二名水電工人（一男一女）前往屏東縣竹田鄉○○路一六巷二之一
    號乙○○○、丙○○住處，指示該水電工人將前揭住處一、二樓之電源切斷，使
    抽水馬達不能運轉無法抽水使用，致乙○○○、丙○○二人無水、電供用，身心
    倍感煎熬，造成精神上侵害與間接騷擾（公訴人漏載此部分），故意違反上開保
    護令裁定，而為其所禁制之行為，嗣經乙○○○報警查獲。
二、案經屏東縣警察局潮州分局報請臺灣屏東地方法院檢察署檢察官偵查起訴。
     理  由
一、訊據被告甲○○固坦承有斷水斷電之事實，惟矢口否認有何前揭違反保護令之犯
    行，並辯稱：係因乙○○○使用電力不當，將副電錶退回，用主電錶云云。經查
    ：上開事實業經被害人指述綦詳，且與證人即負責看護丙○○之印尼籍看護「阿
    鈍」於警詢中證稱：是甲○○叫一名男子拆電源開關的，拆除的男子我不認識；
    於偵查時亦證稱：當時與丙○○在樓下，當時是其中一個男子拆除電源開關，是
    甲○○叫那名男子拆的；及丙○○於偵查中證稱：斷電當天與「阿鈍」在樓下，
    當時文超有來各等語互核相符，被告辯稱係要讓他們使用主電錶云云，顯係事後
    卸責之詞，委無足採。此外，復有警方實地勘察其斷電情形之照片十四幀及本院
    九十年度家護字第三四一號民事通常保護令裁定在卷可資佐證，本件事證已臻明
    確，被告犯行洵堪認定，應依法論科。
二、按家庭暴力防治法所稱「家庭暴力」者，謂家庭成員間實施身體或精神上不法侵
    害之行為；又所稱「騷擾」者，謂任何打擾、警告、嘲弄或辱罵他人之言語、動
    作或製造使人心生畏怖情境之行為，該法第二條第一項、第三項分別定有明文。
    核被告甲○○所為，違反本院依家庭暴力防治法第十三條所為禁止其對被害人實
    施身體或精神上不法侵害（家庭暴力）行為，及禁止其直接或間接對於乙○○○
    、丙○○為騷擾之裁定，係犯該法第五十條第一款、第二款之違反保護令罪。公
    訴人漏未引用家庭暴力防治法第五十條第二款之規定，顯有未當，惟該部分係單
    一行為違反同一民事保護令法益，本院自不受其拘束，得加以審理，並適用法律
    ，合先敘明。爰審酌被告僅因家庭糾紛、竟斷人電力、阻人通常生活所需，無視
    保護令存在，故予違反、法紀觀念薄弱、其犯罪動機、目的、手段、所生危害、
    犯罪後猶飾詞狡辯，毫無悔意等一切情狀，量處如主文所示之刑，並諭知易科罰
    金之折算標準，以資儆懲。
據上論斷，應依刑事訴訟法第二百九十九條第一項前段，家庭暴力防治法第五十條第
一款、第二款，刑法第十一條前段、第四十一條第一項，罰金罰鍰提高標準條例第二
條，判決如主文。
本案經檢察官黃莉琄到庭執行職務
中      華      民      國      九十一      年      六    月    二十五  日
                                      臺灣屏東地方法院刑事第二庭
                                          審判長法  官  吳永宋
                                                法  官  陳松檀
                                                法  官  李淑惠
右正本證明與原本無異。
如不服本判決應於收受本判決後送達後十日內向本院提出上訴書狀，其未敘述上訴理
由者，並得於提起上訴後十日內向本院補提理由書狀（均須按他造當事人之人數附繕
本 ）「切勿逕送上級法院」
                                          書記官        魏慧夷
中      華      民      國      九十一      年      六    月二十五  日
附錄論罪法條
家庭暴力防治法第五十條
違反法院依第十三條、第十五條所為之下列裁定者，為本法所稱之違反保護令罪，處
三年以下有期徒刑、拘役或科或併科新台幣十萬元以下罰金︰
一  禁止實施家庭暴力行為。
二  禁止直接或間接騷擾、接觸、通話或其他連絡行為。
三  命遷出住居所。
四  遠離住居所、工作場所、學校或其他特定場所。
五  命完成加害人處遇計畫：戒癮治療、精神治療、心理輔導或其他治療、輔導。
